【裁判字號】    99,交聲再,7
【裁判日期】    990222
【裁判案由】    過失致死
【裁判全文】
臺灣高等法院刑事裁定                 99年度交聲再字第7號
再審聲請人
即受判決人  甲○○
上列聲請人因過失致死案件，對於本院98年度交上易字第297號
，中華民國99年1月8日第二審確定判決（臺灣臺北地方法院98
年度交易字第177號，起訴案號：臺灣臺北地方法院檢察署98年
度調偵字第58號），聲請再審，本院裁定如下：
    主  文
再審及停止刑罰執行之聲請均駁回。
    理  由
一、聲請意旨略以：原確定判決疏未審酌下列重要證據，而有刑
    事訴訟法第421條之再審事由，乃於法定期間內聲請再審並
    依同法第435條之規定聲請暫停刑罰之執行：
  (一)漏未審酌聲請人關於傳喚證人巫佩芬之聲請：原審未依聲請
    人之聲請，傳喚證人巫佩芬以證明聲請人駕車行經系爭路口
    時，有無公車停靠障礙其視線或證明被害人是否為該公車下
    車旅客並違規致生本案，有不予調查證據之再審理由。
  (二)漏未審酌聲請人關於勘驗現場光碟及履勘現場之聲請：原審
    應依聲請人之聲請，勘驗現場光碟及至現場履勘，以明聲請
    人駕駛時速50公里小客車行經系爭現場時，是否因椰樹林阻
    礙而無法預知被害人闖紅燈，而無防止系爭車禍發生之可能
    ，乃原審未加審酌，即率謂無調查之必要，係對足生影響於
    原判決之重要證據漏未審酌，而有再審事由。
  (三)漏未斟酌聲請人於警詢所述「右邊有分隔島的樹叢」與「右
    邊分隔島上的樹叢高度與傷者差不多」之部分，有重要證據
    漏未審酌之違誤；且遽認聲請人民國97年10月29日偵訊為自
    白，與事實不符。
  (四)漏未審酌聲請人所提出與本案相類似之判決，量刑有徒刑7
    月，不符比例原則。
二、按刑事訴訟法第421條規定，不得上訴於第三審法院之案件
    ，除前條規定外，其經第二審確定之有罪判決，如就足生影
    響於判決之重要證據漏未審酌者，亦得為受判決人之利益，
    聲請再審。所謂重要證據，必須該證據已足認定受判決人應
    受無罪、或免訴、或輕於原審所認定之罪名方可，如不足以
    推翻原審所認定罪刑之證據，即非足生影響於原判決之重要
    證據。又所謂漏未審酌，乃指第二審判決前已發現而提出之
    證據，未予審酌而言，如證據業經法院依調查之結果，本於
    論理法則、經驗法則，取捨證據後，認定事實，被捨棄之證
    據，亦已於理由內敘明其捨棄之理由者，即非漏未審酌，是
    如僅係對法院證據取捨持相異評價，即不能以此為由聲請再
    審（最高法院89年度台抗字第30號裁定意旨參照）。
三、經查:
  (一)聲請人固以原確定判決未審酌其關於傳喚證人巫佩芬之聲請
    、未勘驗現場光碟、未現場履勘、未審酌聲請人警詢所述「
    右邊有分隔島的樹叢」與「右邊分隔島上的樹叢高度與傷者
    差不多」之部分（上述聲請再審理由(一)(二)(三)），有重要證據
    漏未審酌之違誤云云。惟本件原確定判決已於理由：貳、二
    、(二)中詳細敘明依證人巫佩芬於偵查中結證稱：「（事發當
    時天候？）沒有下雨，視線清楚，仁愛路、安和路車子都不
    多」等語，及被告於偵查中亦供稱：「（事發時路況？）光
    線很亮，路上車子不多，我對面也沒有車子過來」等語（分
    見相驗卷第33頁、第35頁反面），可見依照當時天氣、路況
    等外在環境因素，客觀上均無不能注意之情事。又依現場照
    片判斷，於肇事仁愛路段（與安和路交岔口附近）之分隔島
    上雖有栽植矮樹叢，然矮樹叢之高度，依臺北市政府警察局
    大安分局現場測量結果，均未及100公分（見相驗卷第46頁
    ），而被害人身高約有159公分（見相驗卷第40頁反面），
    明顯可知矮樹叢之高度亦尚不足以妨礙被告駕車時之視線。
    被告辯稱：其視線遭阻擋，無法預知有行人穿越，而無道路
    交通安全規則第103條行人有絕對路權規定之適用云云，顯
    不足採（見原判決第4頁倒數第3行至第5頁第11行）。另於
    判決理由：貳、二、(三)斟酌被告於警偵之歷次陳述均供稱：
    我於尚未進入交岔路口時，往左看，有注意左側行人號誌燈
    是紅燈，有行人在停等紅燈，就繼續直行，我用眼角餘光瞄
    到車子右後視鏡旁有行童跑步出現，之後就聽到碰撞聲等情
    （見相驗卷第8頁、第15頁、第35頁反面、偵查卷第43頁）
    ，並據證人巫佩芬所述：我看到被害人時，他已超越分向分
    隔島，約過2、3秒就被撞到等語（見檢察官履勘現場筆錄，
    附於相驗卷第30頁），及證人巫佩芬證稱：沒有聽到煞車聲
    ，只聽到撞擊聲等語（見相驗卷第32頁反面），經參酌被告
    所駕自小客車右前側保險桿凹陷、右後視鏡脫落、右前車窗
    玻璃破碎等嚴重之車損狀況（見偵字偵查卷第29頁、第31頁
    至第33頁）及被害人遭撞擊彈起後落地及被告車輛最終停止
    之所在位置（見偵查卷第30頁）等情，認定被告於行近該路
    口行人穿越道時，確實疏未注意觀察右前方有無行人通過（
    見原判決第5頁第4行至第6頁第2行）。且憑臺北市車輛行車
    事故鑑定委員會鑑定及臺北市車輛行車事故鑑定覆議委員會
    鑑定結果，認被告於本件車禍之過失行為係肇事主因（見原
    審卷第41頁至第44頁、第81頁至第83頁）。復於判決理由：
    貳、二、(六)詳敘並無傳喚證人巫佩芬必要、亦無至現場履勘
    或勘驗現場光碟必要之理由（見原審卷第6頁第23行至第7頁
    第4行）。足見原確定判決已審酌證人巫佩芬之證詞、聲請
    人之供述並敘明聲請人於原審聲請傳喚巫佩芬、至現場履勘
    、勘驗現場光碟不可採之理由，依前揭裁定意旨，自難謂原
    確定判決就聲請人上述舉證，有漏未審酌之再審事由。
  (二)聲請人所提再證8.9.10.11等判決（上述聲請再審理由(四)前
    段），經核均非有拘束原確定判決之判例，自亦難謂係足以
    影響原確定判決之證據，是亦不得以上述判決，遽認原確定
    判決，有漏未斟酌重要證據之再審事由。至聲請人所謂原確
    定判決量刑7月過重，有違比例原則云云（上述聲請再審理
    由(四)後段），惟量刑之輕重係屬法院之職權，經核顯與刑事
    訴訟法第421條規定之要件不符，自不得僅以聲請人上述指
    摘即謂原確定判決有應予再審之再審事由。
四、綜上所述，聲請人所執上揭聲請再審之理由，無非係就本院
    前開確定判決證據採酌與否之爭執。惟查證據之調查，係屬
    法院之職權，而法院就調查證據之結果，本於自由心證之原
    則，而為斟酌取捨，是證據之證明力如何，係屬法院之職權
    範圍，原確定判決既已就聲請人涉案之證據，予以審酌認定
    ，並敘明何以採酌之理由，而認已足判斷聲請人確涉有過失
    致死犯行，倘其證據之取捨並無違反論理或經驗法則，即難
    認其所為之論斷係屬違法，聲請人未綜合全部證據相互間之
    關連性，就屬法院職權認定之範疇，以斷章取義之方式主張
    原確定判決未審酌證據，徒以己意而為指摘，自有未合，所
    執聲請再審之理由，非屬刑事訴訟法第421條所稱足生影響
    於判決之重要證據漏未審酌，自非聲請再審之適法理由，是
    聲請人聲請本件再審，核無理由，應予駁回。又本件再審之
    聲請，既應駁回，則其停止刑罰執行之聲請，即屬不能准許
    ，應併予駁回。
五、據上論斷，應依刑事訴訟法第434條第1項，裁定如主文。
中    華    民    國    99    年    2     月    22    日
                  刑事第九庭  審判長法  官  陳貽男
                                    法  官  周盈文
                                    法  官  詹駿鴻
以上正本證明與原本無異。
不得抗告。
                                    書記官  梁淑時
中    華    民    國    99    年    2     月    23    日

司法院資訊處製作；財團法人民間司法改革基金會備份。
